【裁判字號】    99,簡上,73
【裁判日期】    990312
【裁判案由】    詐欺
【裁判全文】
臺灣桃園地方法院刑事判決              99年度簡上字第73號
上  訴  人
即  被  告  甲○○
上列上訴人即被告因詐欺案件，不服本院於中華民國98年12月10
日所為之98年度桃簡字第2397號第一審簡易判決（聲請案號：臺
灣桃園地方法院檢察署98年度偵字第10414 號），提起上訴，本
院管轄之第二審合議庭判決如下：
    主      文
上訴駁回。
甲○○緩刑貳年。
    事實及理由
一、本件經本院審理結果，認原審以被告甲○○犯刑法第30條第
    1 項前段、第2 項、第339 條第1 項之幫助詐欺罪，判處有
    期徒刑3 月，並准以新臺幣（下同）1 千元折算1 日易科罰
    金，經核其認事用法及量刑均無不當，應予維持，並引用第
    一審刑事簡易判決書記載之事實、證據及理由（如附件）。
二、上訴人上訴意旨略以：伊是因為經濟狀況不好，為了應徵載
    送傳播小姐的司機工作，才會交付帳戶提款卡及密碼給他人
    ，沒有幫助詐欺之意思，自己也很懊惱云云。
三、經查：提款卡之功能，並不以提款為限，如同時知悉密碼，
    尚可作無摺存款、轉帳之轉出或轉入、查詢餘額，而可作為
    不法犯罪所得之人頭帳戶；又供為薪資轉帳使用之帳戶，僅
    需提供銀行帳號即可順利轉帳，無須提供帳戶之存摺、提款
    卡，更無須告知密碼；銀行之活期儲蓄存款帳戶，一般人極
    易申請取得，且個人之存款帳戶存簿、提款卡及密碼等，乃
    關係該帳戶款項之存取，若非極為信任之親友因急迫情形有
    立即使用之必要者外，本可各自至銀行或郵局自行開立帳戶
    使用，自無須向他人借用或價購之必要；個人之帳戶存簿、
    提款卡，亦無任意出借、出賣交付或將帳戶提款卡密碼告知
    予非熟識之人之理，被告甲○○為一智慮成熟之成年人，其
    對上情自難諉為不知，而依被告於警詢、偵查及本院審理中
    先後所述，其係為應徵工作見報紙上之廣告而與對方聯絡，
    並在「城市商旅旅館」前與對方見面時，交付上開提款卡及
    提款卡密碼云云，然應徵工作縱如被告所辯為轉帳薪資須提
    供帳戶，亦僅需提供銀行之帳號予雇主即可順利辦理轉帳，
    無須提供帳戶之提款卡，遑論提供提款卡密碼，否則薪資轉
    入帳戶後，將有遭持有其提款卡且知悉密碼之對方任意提領
    之風險。又依上開說明，帳戶之提款卡僅有提款、無摺存款
    、轉帳之轉出或轉入之功能，但無徵信、查證信用狀況之功
    能，被告於偵查中亦自承其知悉提款卡並無徵信之功能等情
    （見上開偵查卷宗第52頁），則果如被告所指對方確以要查
    信用狀況為由，要求被告提供提款卡與密碼，被告顯可知悉
    對方係假借查證其信用狀況，要求其提供提款卡與密碼，有
    供非法使用之疑慮，理當峻拒或要求由其本人陪同操作查証
    ，然仍任意將其上開帳戶提款卡交付對方，且告知密碼，酌
    以依被告所述與對方見面交付提款卡之地點，係「城市商旅
    旅館」前，非一般之公司所在地或僱用人之住居所、事務所
    或營業所，被告上述各舉措均顯與常情有違。另依被告所述
    對方所稱工作內容係載送傳播小姐之司機，若該傳播小姐係
    從事合法之工作，所得為合法款項，對方可自行或由公司、
    該傳播小姐輕易開立銀行帳戶取得提款卡使用，實無要求被
    告提供帳戶提款卡及密碼之必要，若對方所稱載送傳播小姐
    ，係從事非法之工作，所得為不法款項，係欲利用被告帳戶
    供為非法所得款項匯入之用，則被告顯可知悉對方要求提供
    帳戶提款卡及密碼係作為人頭帳戶之用，此由被告前於警詢
    及偵查中自承：對方稱日薪3 千元，薪資之所以那麼高，可
    能有作黑的等語（見臺灣桃園地方法院檢察署98年度偵字第
    10414 號偵查卷宗第6 、53頁），益見被告知悉對方可能從
    事不法行為，則其就對方要求提供提款卡與密碼，可能作為
    不法款項匯入之人頭帳戶使用，亦顯然知之甚明。綜上所述
    ，被告上開所辯，屬卸責之詞，不足採信，被告上訴意旨猶
    以前揭情詞否認犯行云云，指摘原判決不當，為無理由，應
    予駁回。
四、末查，被告前未曾因故意犯罪受有期徒刑以上刑之宣告，此
    有臺灣高等法院被告前案紀錄表1 份在卷可參，又被告於案
    發當時係37歲中年婦女，學歷僅有國中畢業，於年約30歲時
    始外出工作，惟從事餐飲店服務生、便當店送貨員、工廠作
    業員，已據被告於警詢及審理中陳述明確（見上開偵查卷宗
    第4 頁、本院卷第39頁），顯見被告學歷不高，以往從事之
    工作均係基層之勞動工作且社會歷練非長，於本件因一時失
    慮，致罹刑典，犯後於本院審理中表示：因為經濟狀況不好
    ，才踏入這個陷阱，自己非常懊惱等語，可見其悔意甚殷，
    雖被告尚未與被害人乙○○、丙○○達成和解，亦難據此即
    認其犯後態度不佳，且上開被害人仍可依循民事訴訟途徑向
    被告求償，尚對渠等之權益未生影響，本院綜合上情認被告
    經此次科刑教訓後，應知警惕而無再犯之虞，故認對其前開
    宣告之刑，以暫不執行為適當，爰依刑法第74條第1 項第1
    款之規定，併予宣告緩刑2 年，以啟自新。
據上論斷，應依刑事訴訟法第455 條之1 第1 項、第3 項、第36
8 條、第373 條，刑法第74條第1 項第1 款，判決如主文。
本案經檢察官李安蕣到庭執行職務。
中    華    民    國    99    年    3     月    12    日
                  臺灣桃園地方法院刑事第八庭
                      審判長法  官  林惠霞
                            法  官  葉藍鸚
                            法  官  張明儀
以上正本證明與原本無異。
本件不得上訴。
                            書記官  邱仲騏
中    華    民    國    99    年    3     月    12    日

司法院資訊處製作；財團法人民間司法改革基金會備份。
